臺灣花蓮地方法院刑事判決　　　　　　　 96年度訴字第319號
公　訴　人　臺灣花蓮地方法院檢察署檢察官
被　　　告　乙○○
選任辯護人　余道明律師
上列被告因違反毒品危害防制條例案件，經檢察官提起公訴（96
年度偵字第3196號），本院判決如下：
    主  文
乙○○犯如附表編號一至五所示之罪，各處如附表編號一至五所
示之刑。又轉讓第二級毒品，處有期徒刑陸月。應執行有期徒刑
捌年。未扣案之販賣第二級毒品所得新臺幣壹萬陸仟元沒收，如
全部或一部不能沒收時，以其財產抵償之。
    事  實
一、乙○○基於販賣第二級毒品之犯意，自民國96年5 月起，在
    花蓮地區向張德華以一兩新臺幣七萬元之價格購買第二級毒
    品安非他命後，再使用門號為0000000000號之行動電話，作
    為對外販賣安非他命之聯絡工具，先後以如附表所載之時間
    、地點、數量及金額，販賣安非他命予林俊益、張家澤、丙○○、丁○○等人。
二、乙○○另基於轉讓第二級毒品安非他命之犯意，於96年5 月
    下旬某日，在花蓮縣吉安鄉黃昏市場附近，無償轉讓安非他
    命約0.2 公克予溫玉寶施用。
三、案經花蓮縣警察局花蓮分局報告臺灣花蓮地方法院檢察署檢
    察官偵查起訴。
    理  由
一、按被告以外之人於審判外之言詞或書面陳述，除法律有規定
    者外，不得作為證據。又被告以外之人於審判外之陳述，經
    當事人於審判程序同意作為證據，法院審酌該言詞陳述或書
    面陳述作成時之情況，認為適當者，亦得為證據。當事人、
    代理人或辯護人於法院調查證據時，知有第159條第1項不得
    為證據之情形，而未於言詞辯論終結前聲明異議者，視為有
    前項之同意，刑事訴訟法第159條第1項及第159條之5分別定
    有明文。查證人張家澤、丙○○、丁○○於警詢時之陳述，
    雖均不合刑事訴訟法第159條之2、第159條之3有關傳聞法則
    例外之要件，被告及辯護人雖就前開審判外之言詞陳述，於
    本院準備程序中表示對於證據能力有意見，不同意做為證據
    ，惟至審理中本院傳喚上開證人到庭作證時，被告及護人則
    表示因被告同意認罪，願捨棄詰問證人，且於本案言詞辯論
    時，經提示上開證人警詢之筆錄及告以要旨時，亦表示對之
    沒有意見，迄至言詞辯論終結前亦未再聲明異議，本院審酌
    該等言詞或書面陳述作成之情況，核無違法取證及證明力明
    顯過低之瑕疵，亦認為以之作為證據為適當，故依諸上開規
    定，前揭證人於警詢時之陳述，均具有證據能力。
二、上揭犯罪事實，業據被告乙○○於警詢、檢察官偵查中及本
    院審理時坦承不諱，核與證人張家澤、丙○○、丁○○於警
    詢、檢察官偵查中之證述，證人溫玉寶於偵查中之證述，證
    人甲○○於本院審判中之證詞相符，並有被告乙○○所使用
    之手機0000000000之監聽譯文附卷可稽，足認被告自白情節
    與事實相符，事證明確，被告犯行洵堪認定，應依法論科。
二、核被告所為，係犯毒品危害防制條例第4 條第2 項之販賣第
    二級毒品罪及同條例第8 條第2 項之轉讓第二級毒品罪。被
    告各次販賣及轉讓安非他命前持有安非他命之行為，均應為
    販賣及轉讓安非他命之高度行為所吸收，均不另論罪。又被
    告各次販賣及轉讓安非他命犯行之時間、地點、方式均有差
    異，應予分論併罰。
三、爰審酌被告無犯罪前科紀錄，素行尚佳，竟因誤交損友，而
    步入歧途，無視於國家防止毒品危害之禁令，販入毒品伺機
    出售及轉讓，不僅助長毒品氾濫，戕害他人之身心發展，間
    接造成社會問題，侵害社會法益甚鉅，惟本件販賣及轉讓之
    對象不多、數量非鉅、獲利亦屬有限，犯後坦承不諱，態度
    良好而有悔意等一切情狀，分別量處如主文所示之刑，並合
    定其應執行之刑。
四、至於扣案之行動電話晶片卡（門號：0000000000）一張，因
    非被告所申請，亦非被告所有，乃依法不予沒收，附此敘明
    。又被告五次販賣第二級毒品安非命之所得合計為新臺幣
    16,000元（其計算式為：10,000+4,000+0 +1,000+1,000 ＝
    16000）元，應依毒品危害防制條例第19條第1項之規定沒收
    之，如全部或一部不能沒收時，以其財產抵償之。
據上論斷，應依刑事訴訟法第299 條第1 項前段，毒品危害防制
條例第4 條第2 項、第8 條第2 項、第19條第1 項，刑法第11條
前段、第51條第5 款，判決如主文。
本案經檢察官孫源志到庭執行職務。
中　　華　　民　　國　　96　　年　　10　　月　　19　　日
　　　　　　　　        臺灣花蓮地方法院刑事第二庭
                              審判長法　官  林碧玲
                                    法  官  林恒祺
                                    法  官  沈培錚
上列正本證明與原本無異。
如對本判決不服，應於送達後10日內，向本院提出上訴狀。
（上訴狀應記載具體上訴理由並應抄附繕本）
中　　華　　民　　國　　96　　年　　10　　月　　19　　日
                                    書記官
附錄本判決論罪之法律條文：
毒品危害防制條例第4條第2項：
製造、運輸、販賣第二級毒品者，處無期徒刑或7 年以上有期徒
刑，得併科新臺幣7百萬元以下罰金。
毒品危害防制條例第8條第2項：
轉讓第二級毒品者，處6月以上5年以下有期徒刑，得併科新臺幣
70萬元以下罰金。
  附表
┌──┬───────────┬────────────┐
│編號│      主     文       │      犯罪事實          │
├──┼───────────┼────────────┤
│一  │乙○○販賣第二級毒品，│於96年5月初某日晚上，在 │
│    │處有期徒刑柒年。      │花蓮市某處，販賣3公克之 │
│    │                      │第二級毒品安非他命予林俊│
│    │                      │益，交易金額新臺幣10,000│
│    │                      │元。                    │
├──┼───────────┼────────────┤
│二  │乙○○販賣第二級毒品，│於96年5月17日16時許，在 │
│    │處有期徒刑柒年。      │花蓮統冠超市附近，販賣1 │
│    │                      │公克第二級毒品安非他命予│
│    │                      │張家澤，交易金額新臺幣  │
│    │                      │4,000 元。              │
├──┼───────────┼────────────┤
│三  │乙○○販賣第二級毒品，│於96年5月初某日晚上，在 │
│    │處有期徒刑柒年。      │花蓮市○○路附近，約定以│
│    │                      │新臺幣4000元之金額，販賣│
│    │                      │1公克之第二級毒品安非他 │
│    │                      │命予丙○○，但未收到交易│
│    │                      │款項。                  │
├──┼───────────┼────────────┤
│四  │乙○○販賣第二級毒品，│於96年5月間某日晚上，在 │
│    │處有期徒刑柒年。      │花蓮縣吉安鄉自強夜市附近│
│    │                      │，販賣第二級毒品安非他命│
│    │                      │予丁○○，交易金額新臺幣│
│    │                      │1,000 元。              │
├──┼───────────┼────────────┤
│五  │乙○○販賣第二級毒品，│於96年5月26日20時許，在 │
│    │處有期徒刑柒年。      │花蓮縣吉安鄉自強夜市附近│
│    │                      │，販賣第二級毒品安非他命│
│    │                      │予丁○○，交易金額新臺幣│
│    │                      │1,000 元。              │
└──┴───────────┴────────────┘
